【裁判字號】    99,交抗,187
【裁判日期】    990518
【裁判案由】    聲明異議
【裁判全文】
臺灣高等法院高雄分院刑事裁定         99年度交抗字第187號
抗  告  人
即受處分人  甲○○
上列抗告人因違反道路交通管理處罰條例聲明異議案件，不服臺
灣高雄地方法院中華民國99年4 月15日裁定（99年度交聲字第95
4 號），提起抗告，本院裁定如下：
    主  文
抗告駁回。
    理  由
一、抗告意旨略以：
 1、抗告人（即原審異議人）之所以提出聲明異議狀，乃依高雄
    市政府交通局函（中華民國99年3 月4 日）字號高市交裁字
    第0990008413號辦理。該函說明（三）倘若不服舉發，請先
    向本局申請裁決後，…等語，抗告人即依該函說明（三），
    於中華民國99年3 月29日提出申請裁決函〈聲明異議狀已有
    附件〉辦理。
 2、高雄市政府交通局於收裁決函後99年3 月29日當天即以手機
    電話告知抗告人向貴院（即原審法院）提出聲明異議狀。
 3、抗告人即於99年4 月2 日向貴院（即原審法院）提出聲明異
    議狀。
 4、依貴院交通事件裁定書所言抗告人，於99年2 月12日已親自
    收受（32-B00000000裁決書）是事實。
 5、抗告人是依99年2 月12日高雄市政府交通局交通所開違規罰
    鍰收據，收據號碼：00-000000000內所載明**本案經繳納罰
    鍰後，若有不服者，得於20日內向處罰機關陳述**，請閱本
    案附件，抗告人於99年2 月24日向處罰機關，高雄市政府交
    通局陳述（聲明異議狀已有附件）辦理，才有高雄市警察局
    左營分局，以高市警左分六字第0990005743函復抗告人（聲
    明異議狀已有附件），而非貴院（即原審法院）交通事件裁
    定書（三、）經查，... 等語，
二、原裁定意旨則以：
（一）聲明異議意旨略以：異議人於民國98年2 月11日23時35分
      許，騎乘車牌號碼為ZID-865 號輕機車，行經高雄市○○
      區○○路與新莊路口時，為警欄停進行酒測，惟異議人雖
      有飲酒但未過量，精神正常正欲前往釣魚，且員警並未提
      供異議人15分鐘之休息，酒測時亦無錄影、錄音及照相，
      況員警三次檢測總計時間未超過60秒，其草率程度可知，
      是員警取締異議人飲酒駕車，實有違反酒後駕車取締程序
      及補充酒後駕車取締程序之規定，爰請求撤銷原處分機關
      之處分等語。
（二）按受處分人不服第8 條主管機關所為之處罰，得於接到裁
      決書之翌日起20日內向管轄地方法院聲明異議，道路交通
      管理處罰條例第87條第1 項定有明文。次按交通法庭認聲
      明異議不合法律上之程式或其異議權已經喪失者，應以裁
      定駁回之，道路交通案件處理辦法第18條前段亦有明文。
（三）經查，原處分機關99年2 月12日之高市交裁字第裁32-BO0
      000000號違反道路交通管理事件裁決書，業經本件異議人
      即受處分人甲○○於99年2 月12日親自收受，有送達證書
      1 份附卷可查，惟異議人竟遲至99年4 月2 日始向本院具
      狀提出本件聲明異議，有本院收狀戳章在卷可稽，顯已逾
      20日之法定異議期間，從而，衡諸前揭規定，本件異議人
      逾期始聲明異議，自非合法，且屬不得補正，依法自應予
      以駁回等語。
三、本院查：
（一）按受處分人不服第8 條主管機關所為之處罰，得於接到裁
      決書之翌日起20日內向管轄地方法院聲明異議，道路交通
      管理處罰條例第87條第1 項定有明文。次按交通法庭認聲
      明異議不合法律上之程式或其異議權已經喪失者，應以裁
      定駁回之，道路交通案件處理辦法第18條前段亦有明文。
（二）本件原處分機關於99年2 月12日之高市交裁字第裁32-BO0
      000000號違反道路交通管理事件裁決書，已於99年2 月12
      日送達抗告人，並由其親自收受，此有該裁決之送達證書
      1 份附卷可查（原審卷16頁），而該裁決書在附記欄一部
      分則已載明「按受處分人不服處罰者，得於接到裁決書之
      翌日起20日內，以司法狀紙提出聲明異議裁決日期、字號
      及理由，交由高雄市政府交通科裁決中心轉送臺灣高雄地
      方法院裁定」，此參高市交裁字第裁32-BO0000000號違反
      道路交通管理事件裁決書自明（原審卷17頁），而上開裁
      決書既於99年2 月12日送達抗告人，而抗告人竟遲至99年
      4 月2 日始向原審法院具狀提出本件聲明異議，有原審法
      院收狀戳章在卷可稽（原審卷1 頁），故抗告人聲明異議
      之日期，顯已逾20日之法定期間。從而，本件抗告人已逾
      法定異議期間始向原審法院聲明本件交通違規之異議，於
      法自有未合。
（三）抗告意旨雖以：抗告人係於99年3 月29日始收到高雄市政
      府交通局（中華民國99年3 月4 日）高市交裁字第099000
      8413號函後，而依該函說明第三項之內容，抗告人當天即
      以手機電話告知聲明異議，並於99年4 月2 日已向原審法
      院提出聲明異議狀云云。惟原處分機關於99年2 月12日所
      為之高市交裁字第裁32-BO0000000號違反道路交通管理事
      件裁決書，既已於當日送達抗告人，業如前述，且為抗告
      意旨狀內容所自承。又參諸抗告人之原審聲明異議狀已載
      明係對原處分機關99年2 月12日之高市交裁字第裁32-BO0
      000000號違反道路交通管理事件裁決書聲明異議（參原裁
      定卷2 頁），足見原裁定就抗告人聲明異議，以逾期而裁
      定駁回，自無不合。另抗告意旨所指之高雄市政府交通局
      函（高市交裁字第0990008413號），並非原處分機關之裁
      決書，抗告意旨誤依該函第三項之說明而認其未逾聲明異
      議之期間云云，則有誤會。
四、原裁定因而認抗告人已逾異議期間，而依道路交通案件處理
    辦法第18條前段之規定駁回異議之聲明。本院經核並無違誤
    。抗告人仍執前詞，指摘原裁定不當，為無理由，應予駁回
    。
五、據上論結，應依道路交通案件處理辦法第26條，刑事訴訟法
    第412 條，裁定如主文。
中    華    民    國    99    年    5     月    18    日
                    刑事第十庭  審判長法  官 陳中和
                                      法  官 林水城
                                      法  官 李政庭
以上正本證明與原本無異。
本裁定不得再抗告。
中    華    民    國    99    年    5     月    18    日
                                      書記官 周青玉

司法院資訊處製作；財團法人民間司法改革基金會備份。
